Mateus Alves de Sordi



Endereço para acessar este CV: http://lattes.cnpq.br/5005220941504027 Última atualização do currículo em 25/02/2018

Possui graduação em Engenharia elétrica pela Universidade de Brasília (2012). Atualmente é engenheiro e sócio-diretor da SMARTLY ENGENHARIA SUSTENTÁVEL LTDA-ME e sócio da Implanta Construções LTDA. Suas principais áreas de estudo são as energias renováveis, em especial a solar, e a eficiência energética de edifícios. Possui experiência no desenvolvimento, fornecimento de equipamentos e instalação de mais de 80 projetos fotovoltaicos, totalizando mais de 1 MW de potência instalada. (**Texto informado pelo autor**)

Identificação

Nome Mateus Alves de Sordi

Nome em citações bibliográficas SORDI, M. A.

Endereço

Formação acadêmica/titulação

2007 - 2012 Graduação em Engenharia elétrica.

Universidade de Brasília, UnB, Brasil.

com **período sanduíche** em Universidade do Porto (Orientador: João Tomé Saraiva).

Título: UMA AVALIAÇÃO COMPARATIVA ENTRE OS MÉTODOS VOLTADOS À CARACTERIZAÇÃO DAS VARIAÇÕES DE TENSÃO DE CURTA DURAÇÃO.

Orientador: Anésio de Leles Ferreira Filho.

Formação Complementar

3	
2014 - 2016	MBA em MBA em Gestão Empresarial com Ênfase em Estratégia. (Carga Horária: 432h).
	Fundação Getúlio Vargas - DF, FGV, Brasil.
2013 - 2013	Energia Solar Fotovoltaica. (Carga horária: 16h).
	Ambiente Energia, AE, Brasil.
2012 - 2012	EMPRETEC. (Carga horária: 60h).
	Serviço Brasileiro de Apoio às Micro e Pequenas Empresas, SEBRAE, Brasil.
2011 - 2011	Extensão universitária em Parametrização e testes de relés de proteção - Schweitzer
	Engineering Lab. (Carga horária: 40h).
	Universidade de Brasília, UnB, Brasil.
2010 - 2010	Extensão universitária em Programação em C/C++. (Carga horária: 40h).
	Universidade de Brasília, UnB, Brasil.
2009 - 2009	Redes neurais artificiais e lógica fuzzy. (Carga horária: 10h).
	Universidade de Brasília, UnB, Brasil.
2009 - 2009	Gestão de projetos em PMI. (Carga horária: 10h).
	Universidade de Brasília, UnB, Brasil.
2007 - 2007	Análise de projetos de investimentos. (Carga horária: 10h).
	Universidade de Brasília, UnB, Brasil.
2007 - 2007	MATLAB. (Carga horária: 10h).
	Universidade de Brasília, UnB, Brasil.
2002 - 2002	Programação em ASP. (Carga horária: 28h).
	INS Learning Center, INS, Brasil.
2002 - 2002	Webdesign. (Carga horária: 20h).
	INS Learning Center, INS, Brasil.
	The Learning Content Into English

Atuação Profissional

Universidade de Brasília, UnB, Brasil.

Vínculo institucional

2010 - 2010 Vínculo: Monitor, Enquadramento Funcional: Estudante, Carga horária: 2

Outras informações Monitoria em Eletrônica 2.

Vínculo institucional

2009 - 2009 Vínculo: Monitor, Enquadramento Funcional: Estudante, Carga horária: 2

Monitoria em Circuitos Elétricos 1. **Outras informações**

Vínculo institucional

Vínculo: Monitor, Enquadramento Funcional: Estudante, Carga horária: 2 2009 - 2009

Outras informações Monitoria em Materiais elétricos e magnéticos

Vínculo institucional

2007 - 2007 Vínculo: Monitor, Enquadramento Funcional: Estudante, Carga horária: 2

Outras informações Monitoria em Introdução à ciência da computação.

Implanta Construções LTDA, IMP, Brasil.

Vínculo institucional

2014 - Atual Vínculo: Sócio, Enquadramento Funcional: Sócio-Diretor, Carga horária: 10

Vínculo institucional

2012 - 2014 Vínculo: , Enquadramento Funcional: Engenheiro Eletricista, Carga horária: 40

SMARTLY ENGENHARIA SUSTENTÁVEL LTDA-ME, SMARTLY, Brasil.

Vínculo institucional

Vínculo: Sócio, Enquadramento Funcional: SÓCIO-DIRETOR, Carga horária: 40 2015 - Atual

Outras informações Sócio da empresa.

Tribunal de Contas da União, TCU, Brasil.

Vínculo institucional

2012 - 2012 Vínculo: Contrato de estágio, Enquadramento Funcional: Estagiário de Engenharia Elétrica,

Carga horária: 20

Outras informações Responsável pela revisão de todos os projetos elétricos e de cabeamento estruturado da

reforma do edifício sede do TCU.

Projetos de pesquisa

2009 - 2010 Projeto NAMITEC ? Tecnologias para Micro e Nanoeletrônica .

> Descrição: Atuação na atividade 2.7: O projeto tem como objetivo principal estudar a proposta para o datapath de uma arquitetura reconfigurável de grão grosso, em nível de expressões, BRICK. O aluno deve programar o testbench em VHDL de cada componente e do conjunto da estrutura completa, mapear na arquitetura as principais aplicações de

processamento de sinais e de imagens.. Situação: Concluído; Natureza: Pesquisa.

Integrantes: Mateus Alves de Sordi - Coordenador.

Projetos de extensão

2008 - 2009 Treinamento em CADENCE

Descrição: Síntese física e síntese lógica de código VHDL utilizando ferramentas

CADENCE..

Situação: Concluído; Natureza: Extensão.

Integrantes: Mateus Alves de Sordi - Coordenador.

Projetos de desenvolvimento

2018 - 2018

Planilha para elaboração de orçamento com indicadores de vendas Descrição: Planilha desenvolvida no microsoft excel que produz de forma semi automática

orçamentos para os projetos da empresa e também mostra informações de vendas, relacionando a performance de cada vendedor com a quantidade de propostas elaboradas..

Situação: Concluído; Natureza: Desenvolvimento.

Integrantes: Mateus Alves de Sordi - Coordenador / Felipe Tadeu Silva Viana Stemler -

2015 - 2015

Metodologia de conexão de painéis fotovoltaicos

Descrição: A metodologia criada pela equipe possibilita a economia em até 50% da utilização dos cabos solares na conexão das strings (fileiras) de painéis fotovoltaicos.

Situação: Concluído; Natureza: Desenvolvimento.

Integrantes: Mateus Alves de Sordi - Coordenador / Felipe Tadeu Silva Viana Stemler -

Integrante.

Integrante.

Idiomas

Espanhol Compreende Razoavelmente, Fala Razoavelmente, Lê Razoavelmente, Escreve

Razoavelmente.

FrancêsCompreende Pouco, Fala Pouco, Lê Pouco, Escreve Pouco. **Inglês**Compreende Bem, Fala Bem, Lê Bem, Escreve Bem.

Produções

Produção bibliográfica

Trabalhos completos publicados em anais de congressos

1.

KUSEL, B. F.; SORDI, M. A.; SILVA, K. M. E. . Avaliação da proteção de distância aplicada às linhas de transmissão com pouco mais de meio comprimento de onda. In: Simpósio Brasileiro de Sistemas Elétricos ? SBSE 2012, 2012, Goiânia. Anais do IV SBSE 2012, 2012.

Resumos expandidos publicados em anais de congressos

- 1.

 ★ SILVEIRA, E. F.; NOVAIS, C. R. B.; GIACCHETTA, B. H. M.; QUEIROZ JUNIOR, J. C. A.; SORDI, M. A.; STEMLER, F. T. S. V. . CONCEPÇÃO, DESENVOLVIMENTO E INSTALAÇÃO DO PRIMEIRO SISTEMA HÍBRIDO ON E OFF GRID SIMULTÂNEO DO BRASIL. In: XXIV SNPTEE Seminário Nacional de Produção e Transmissão de Energia Elétrica, 2017, CURITIBA PR. Anais do XXIV SNPTEE Seminário Nacional de Produção e Transmissão de Energia Elétrica, 2017.
- 2.
 SORDI, M. A.; SANUDO, C.; FERREIRA FILHO, A. L. . Uma Avaliação Comparativa entre Resultados da Aplicação do valor RMS e da Transformada Wavelet para a caracterização das VTCDs. In: XIX Congresso Brasileiro de Automática ? CBA2012, 2012, Campina Grande PB. Programa Técnico-Científico do XIX Congresso Brasileiro de Automática ? CBA2012, 2012.

Demais tipos de produção técnica

Eventos

Participação em eventos, congressos, exposições e feiras

- 1. Inter Solar South America. 2017. (Feira).
- **2.** Inter Solar South America. 2017. (Feira).
- **3.** Inter Solar South America. 2016. (Feira).
- **4.** EnerSolar 2015. 2015. (Feira).
- **5.** Inter Solar South America. 2015. (Feira).
- **6.** Congresso Brasileiro de Energia Solar (CBENS). 2014. (Congresso).
- **7.** Inter Solar South America. 2014. (Feira).

Organização de eventos, congressos, exposições e feiras

1. SORDI, M. A.. ISSE 2015 (International School on Solar Energy). 2015. .

Inovação

Outras informações relevantes

Certificação de Inglês Cambridge - FCE.

Página gerada pelo Sistema Currículo Lattes em 09/03/2018 às 13:51:50